【裁判字號】    99,易,197
【裁判日期】    990830
【裁判案由】    竊盜
【裁判全文】
臺灣彰化地方法院刑事判決               99年度易字第197號
公  訴  人  臺灣彰化地方法院檢察署檢察官
被      告  丁○○
上列被告因竊盜案件，經檢察官提起公訴（98年度偵字第8333號
），本院判決如下：
    主  文
丁○○結夥人以上踰越牆垣竊盜，處有期徒刑陸月，如易科罰
金，以新臺幣壹仟元折算壹日。
    事  實
一、丁○○與甲○○（所涉竊盜案件，由本院另行審結）、乙○○（所涉竊盜案件，現由本院通緝中，俟到案再另行審結）
    共同基於意圖為自己不法所有之竊盜犯意聯絡，於民國98年
    8月31日中午12時許，結夥三人以上，由甲○○獨自騎乘車
    牌號碼RN6-567號機車，另丁○○則搭乘乙○○所騎乘之車
    牌號碼NPR-261號機車，共同至彰化縣員林鎮○○里○○路○
    段538巷12號戊○○所經營之鋁門窗工廠，先由甲○○徒手
    推開遮蔽該工廠牆壁破口之木板等物後，三人再自該牆壁破
    口踰越入內，共同徒手竊取鋁料約100公斤（價值約新臺幣
    〈下同〉1萬元）、白鐵管約20至30公斤（價值約2千5百元
    ）得手，再以其等騎乘之上開機車載運離去。隨後其等於行
    經彰化縣員林鎮○○路○段時，遇不知情之某流動資源回收
    商，乃將之變賣得款新臺幣458元，三人並予以花用殆盡。
    嗣於98年8月31日下午1時許，經警方依路口監視錄影畫面循
    線查獲。
二、案經彰化縣警察局員林分局報請臺灣彰化地方法院檢察署檢
    察官偵查起訴。
    理  由
一、本件為刑事訴訟法第376條第2款所列案件，依同法第284條
    之1規定，由法官獨任審判，先予敘明。
二、證據能力部分：
(一)按被告以外之人於審判外之言詞或書面陳述，除法律有規定
    者外，不得作為證據，刑事訴訟法第159條第1項固有明文。
    惟被告以外之人於審判外之陳述，雖不符刑事訴訟法第159
    條之1至第159條之4規定（得為證據之情形），而經當事人
    於審判程序同意作為證據，法院審酌該言詞陳述或書面陳述
    作成時之情況，認為適當者，亦得為證據，刑事訴訟法第15
    9條之5第1項定有明文。本案中公訴人所提出之證人即被害
    人戊○○、證人即共同被告甲○○、乙○○及證人黃進福之
    警詢供述，均屬被告丁○○以外之人於審判外之言詞陳述，
    被告於本院審理中，同意作為證據，且本院審酌該等言詞陳
    述作成時之情況，亦均認為適當，故均得作為證據。
(二)又按被告以外之人於偵查中向檢察官所為之陳述，除顯有不
    可信之情況者外，得為證據，刑事訴訟法第159條之1第2項
    亦有明定。本案中公訴人所提出證人戊○○、甲○○、乙○○於偵查中向檢察官所為之具結證言，被告同意作為證據，
    依上述規定，自亦均得作為證據。
(三)本案公訴人提出之路口監視器錄影畫面翻拍照片2張及警員
    之現場蒐證照片6張，均係透過錄影、照相設備對現場景物
    、特徵拍攝所形成之機械性紀錄，再還原於照相紙上，因其
    現場拍攝之情形與相片所呈現之內容，是藉由錄影、照相設
    備之正確性來加以保障其內容之一致性，並非人對現場情形
    之言詞描述本身，故非屬供述證據，自無傳聞法則之適用，
    且被告亦未爭執有違法取得之情形，本院復查無不得作為證
    據之情況，並與本案待證事實具有關聯性，故皆得作為證據
    。
三、訊據被告固不否認有與證人即共同被告甲○○、乙○○共三
    人，於98月31日中午12時許，至證人戊○○所經營位於彰化
    縣員林鎮○○里○○路○段538巷12號之鋁門窗工廠，以機車
    載運由該工廠內取出之鋁料等情，惟矢口否認竊盜犯行，辯
    稱：當天其跟乙○○遇到甲○○時，甲○○說他朋友之廢鐵
    不要，叫我們去幫忙搬，到現場，其看到甲○○把圍牆的石
    棉瓦拿下來，覺得很可疑，就問伊要從這邊進去幹嘛，伊說
    要進去拿東西，並叫其與乙○○進去，其因覺得很可疑就不
    進去，甲○○就進去搬，把白鐵、鋁門窗從工廠牆壁破口丟
    出來，叫我們幫忙搬到機車上，其對本案竊盜係不知情云云
    。
四、經查：
(一)前開犯罪事實，已據證人戊○○於本院證稱：本次遭竊之前
    ，廠房牆壁石棉瓦就已遭破壞，伊有用玻璃跟木板擋著，此
    次竊賊是推開進去行竊，其遭竊之物品均屬新品等語（見本
    院卷第48頁），並於警詢時證稱：伊遭竊之物品，鋁窗鋁料
    約100公斤，約值1萬元，白鐵管約20至30公斤，約值2千5百
    元（見警卷第12、13頁）等語甚明，復有現場蒐證照片6張
    在卷可參（見警卷第20至22頁）；且證人即共同被告甲○○
    亦迭於檢察官訊問時具結證稱：「（問：98年8月31日中午
    12點許，你有無到員林鎮○○里○○路的工廠偷鋁料、鋁窗
    、白鐵管？）有的。」、「（問：當天你與何人進該工廠？
    ）我與丁○○、乙○○三人一同進入工廠。我們從工廠圍牆
    的破洞鑽入。」（以上見偵卷第8、9頁）」、「（問：到該
    工廠時，你們三人是否都有一起進入該工廠搬東西？）有的
    ，乙○○、丁○○都有與我一同入內搬東西。」（見偵卷第
    23頁）等語，亦即被告於上開時、地，確有與共同被告甲○○、乙○○一起踰越前揭工廠之牆壁破口入內，拿取鋁窗鋁
    料及白鐵管等物無訛，是被告辯稱其未踰越該工廠牆壁破口
    入內一節，核無可採。另被告與共同被告甲○○、乙○○等
    三人，自證人戊○○經營之上開工廠載運鋁窗鋁料及白鐵管
    離去一情，並有路口監視器錄影畫面翻拍照片2張在卷可佐
    （見警卷第19頁），此情復為被告所承認。是上述事實足堪
    認定。
(二)證人即共同被告甲○○於98年8月31日警詢，及98年9月29日
    檢察官訊問時，雖先是分別供稱：「我騙他們（即丁○○、
    乙○○）是朋友的妹婿要我去搬運廢料。」、「是黃進福說
    該工廠內有東西可拿，是黃進福叫我進去拿的。」云云（見
    警卷第2頁、偵卷第9頁）。惟此情已據證人甲○○嗣後於98
    年11月4日檢察官訊問時具結證稱：「（問：你有無跟乙○○、丁○○說，黃進福說該工廠是他姐姐的，而黃進福說都
    可以自己搬走東西？）沒有，我只有向他們二人說過，黃進
    福曾在該工廠搬走東西，但我沒有向他們二人說過黃進福說
    該工廠的東西可以任意搬去賣。」等語（見偵卷第23頁），
    亦即證人甲○○並未向被告丁○○及共同被告乙○○提說，
    證人黃進福說可任意搬走上開工廠內之物品。對於證人甲○○前後歧異之供述，倘參照證人黃進福於警詢時證稱：「（
    問：於98年8月31日12時許，甲○○夥同乙○○及丁○○在
    彰化縣員林鎮○○里○○路○段538巷12號工廠內，竊取鋁窗
    鋁料及白鐵管一批你是否知情？）我不知道，是事後甲○○
    被查獲後隔天有來找我，甲○○要求向其妹坦承是我教唆前
    往竊取財物，並向其妹（丙○○）要求撤銷告訴，我才知道
    這件事。」等語（見警卷第4頁背面），亦即證人黃進福並
    未曾向證人甲○○提過可任意取走上開工廠之物品。由此足
    見證人甲○○於案發後之偵查前階段，所述係證人黃進福要
    伊前往搬運物品一節，洵屬飾卸之詞，不足採信，而應以證
    人甲○○嗣後向檢察官所述「未曾向向被告丁○○及共同被
    告乙○○提說，證人黃進福可任意搬走上開工廠內之物品」
    一情為可採。是證人即共同被告乙○○於警詢供稱：甲○○
    告訴伊要去搬運一位朋友妹婿所有之廢鐵云云（見警卷第6
    頁背面），以及於檢察官訊問時供稱：當時甲○○跟伊說，
    他要到朋友那裡載廢鐵，要伊幫忙載云云（見偵卷第16頁）
    ，與證人甲○○上開可信之證言不符，自難遽採為有利被告
    之認定。何況，證人戊○○遭竊之鋁窗鋁料及白鐵管均屬新
    品，已據證人戊○○於本院供述甚明（見本院卷第48頁背面
    ），此情復為被告所承認（見本院卷第140頁），與被告辯
    稱證人甲○○要其與乙○○前往搬運廢鐵一節已有不符；何
    況，證人甲○○倘真向被告及共同被告乙○○提說：係伊朋
    友要伊前往搬運云云，則其等至該工廠時，大可聯絡該朋友
    前來開啟工廠大門，光明正大入內搬運，又何須自該工廠之
    牆壁踰越入內取物。被告雖否認一同踰越入內，但從其於本
    院自承對於共同被告甲○○不從工廠大門入內，而係廠房破
    口進入一情，覺得甚為可疑一節，衡及被告於案發時為年滿
    32歲之成年人，有一定之社會常識與經驗，其面對上開所拿
    取之鋁窗鋁料及白鐵管皆屬新品，又係從廠房牆壁破口入內
    為之等情狀，應當可以明瞭其等所為係屬竊盜無疑，而非如
    其所辯稱之不知情云云可資卸責。再者，被告對於上開竊得
    之贓物於變賣後，亦與共同被告甲○○、乙○○利益均霑，
    一同花費享用，核此情事，其等對於上開竊盜犯行，具有共
    同意圖為自己不法所有之犯意聯絡，可以認定。
(三)綜上所述，本案事證明確，被告所為辯解核無可採，是被告
    所為上開結夥三人以上踰越牆垣竊盜既遂之犯行，堪以認定
    。
四、論罪科刑部分：
(一)核被告所為，係犯刑法第321條第1項第4款、第2款之結夥三
    人以上踰越牆垣竊盜既遂罪。被告就上開犯罪與共同被告甲○○、乙○○有犯意聯絡及行為分擔，皆為共同正犯。至於
    被告本案所為，雖涉有刑法第321條第1項第2款及第4款規定
    之二種加重情形，但仍屬一罪，僅併予論處即可（最高法院
    24年上字第418號判例參照），併此敘明。
(二)審酌被告曾有公共危險之犯罪前科（不構成累犯），有前揭
    臺灣高等法院被告前案紀錄表可參，素行不佳；其身體健全
    ，時值壯年，卻不思自力更生，竟夥同共同被告甲○○、乙○○等人踰越牆垣竊取他人財物，無視法紀，破壞社會之安
    寧秩序，造成被害人受有損害，且於犯後否認犯行，迄未賠
    償被害人所受損害，犯後態度不佳，並斟酌其犯罪之動機、
    目的、手段、智識程度為國中畢業暨所生危害等一切情狀，
    公訴人於本院審理時，雖以言詞求為對被告量處有期徒刑8
    月，然本院經審酌上情後，認公訴人所為求刑尚嫌稍重，乃
    核情量處如主文所示之刑，併諭知如易科罰金之折算標準。
據上論斷，應依刑事訴訟法第284條之1、第299條第1項前段，刑
法第28條、第321條第1項第2款、第4款、第41條第1項前段，判
決如主文。
本案經檢察官林于人到庭執行職務。
中    華    民    國    99    年    8     月    30    日
                  刑事第三庭    法  官  陳銘壎
以上正本證明與原本無異。
如不服本判決應於收受判決後10日內向本院提出上訴書狀，並應
敘述具體理由；其未敘述上訴理由者，應於上訴期間屆滿後20日
內向本院補提理由書(均須按他造當事人之人數附繕本)「切勿逕
送上級法院」。
告訴人或被害人對於判決如有不服具備理由請求檢察官上訴者，
其上訴期間之計算係以檢察官收受判決正本之日期為準。
中    華    民    國    99    年    8     月    30    日
                                書記官  楊筱惠
附錄本案論罪科刑法條全文：
中華民國刑法第321條：
犯竊盜罪而有左列情形之一者，處6月以上、5年以下有期徒刑：
一  於夜間侵入住宅或有人居住之建築物、船艦或隱匿其內而犯
    之者。
二  毀越門扇、牆垣或其他安全設備而犯之者。
三  攜帶兇器而犯之者。
四  結夥三人以上而犯之者。
五  乘火災、水災或其他災害之際而犯之者。
六  在車站或埠頭而犯之者。
前項之未遂犯罰之。

司法院資訊處製作；財團法人民間司法改革基金會備份。
